臺灣高等法院刑事裁定　　　　　　　　 94年度毒抗字第360號
抗　告　人
即　被　告　甲○○
上列抗告人因毒品危害防制條例案件，不服臺灣新竹地方法院94
年度毒聲字第359號號中華民國九十年月日第一審裁定（偵查案
號：臺灣新竹地方法院檢察署94年度毒偵字第622號；聲請案號
：94年度聲觀字第290 號），提起抗告，本院裁定如下：
    主  文
抗告駁回。
    理  由
一、臺灣新竹地方法院檢察署檢察官向原審法院聲請裁定令抗告
    人即被告入勒戒處所實施觀察、勒戒，聲請意旨略以：被告
    甲○○於民國94年1月18日凌晨1時50分許（聲請人誤載為為
    1時5分）回溯26、96小時內某時，在不詳地點，施用第一級
    毒品海洛因及第二級毒品安非他命，嗣於94年1月17 日晚上
    9時許，在新竹市○區○○路四段111巷19號（聲請書誤載為
    9號）為警查獲。訊據被告雖否認上揭犯行，惟查被告尿液
    經送檢驗後有毒品嗎啡及安非他命陽性反應，有憲兵司令部
    刑事鑑定中心出具之鑑驗通知書附卷可稽，被告所辯顯不足
    採信，其施用毒品犯行堪予認定，爰依毒品危害防制條例第
    20條第1項及觀察勒戒處分執行條例第3條第1項、第2項規定
    ，聲請裁定將被告送勒戒處所觀察、勒戒。
二、原審法院審核後以檢察官之前開聲請於法並無不合，爰依毒
    品危害防治條例第二十條第一項、觀察勒戒處分執行條例第
    三條第一項規定，裁定令被告入勒戒處所實施觀察、勒戒。
三、被告抗告意旨略以：被告沒有持有毒品，也未施用毒品，不
    知此尿液何以有毒品反應，原審裁定內容與事實不符云云。
四、本院查：
（一）被告於94年1月18日凌晨1時50分許，在警局所親採封緘之
      尿液（姓名代號：B-051）經送驗後，有嗎啡（海洛因人
      體代謝物）及甲基安非他命反應，有真實姓名代號對照表
      、新竹市衛生局94年1月20日檢字第815號不法藥物尿液初
      步篩檢報告書、憲兵司令部刑事鑑識中心94年7月26日（
      94）安鑑字第01654號鑑驗通知書各1紙在卷可稽（分別見
      94 年度毒偵字第622號偵查卷第8、9、21頁）。
（二）按「尿液毒品檢驗‧‧‧若能使用先進之氣相層析質譜儀
      分析法確認，則可完全排除偽陽性之干擾，為目前最具公
      信力的檢驗方法。」等語，有法務部調查局第六處87年9
      月29日（87）發技（1）字第87074574號函附卷為憑，足
      見前揭國防部憲兵司令部刑事鑑識中心所使用之檢驗方法
      已可完全排除毒品偽陽性之干擾，其檢驗結果堪以採信；
      又「甲基安非他命經口服投與後約百分之70於24小時內自
      尿液中排出，約百分之90於96小時內自尿液中排出，甲基
      安非他命之檢出與其投與方式、投與量、個人體質、採尿
      時間及檢測儀器之精密度等諸多因素有關，惟依上述資料
      推斷，最長可能不會超過4日。」，而「海洛因經注射入
      人體後，約百分之80於24小時內自尿中排出，一般而言，
      尿液中能否驗出嗎啡陽性反應，與其投與量、投與途徑、
      採尿時間、個人體質及檢驗方法之靈敏度有關，國外曾有
      文獻報導注射6毫克之海洛因鹽酸鹽，其代謝物嗎啡之平
      均可檢出時限約為26小時。」，此有行政院衛生署藥物食
      品檢驗局（81）藥檢壹字第001156、8114885號函各1紙附
      卷可按。是依上開說明佐以被告之尿液檢驗報告，被告於
      94年1月18日凌晨1時50分許採尿時起各回溯前26小時及96
      小時內之某時，在不詳地點，分別施用第一、二級毒品海
      洛因及安非他命之犯行，堪以認定。
（三）是被告空言否認施用毒品，所辯不可採信。原審法院依檢
      察官之聲請，裁定被告應送勒戒處所觀察、勒戒，本院經
      核並無不合。抗告意旨指摘原裁定不當，為無理由，應予
      駁回。
據上論斷結應依刑事訴訟法第四百十二裁定如主文。
中　　華　　民　　國　　94　　年　　9 　　月　　30　　日
  　　　　　　　　刑事第九庭    審判長法　官  陳  祐  治
  　　　　　　　　　　　　　　　　    法　官  蔡  聰  明
　  　　　 　 　　　　　　　　　　　　法　官  王  炳  梁
以上正本證明與原本無異。
不得再抗告。
                                      書記官　潘　大　鵬
中　　華　　民　　國　　94　　年　　10　　月　　3 　　日
